臺灣臺北地方法院刑事判決　　　　　　　96年度訴字第1592號
公　訴　人　臺灣臺北地方法院檢察署檢察官
被　　　告　甲○○○ ○○○○.
　　　　　　　　　　男　30歲.
　　　　　　　　　　（
選任辯護人　李宗輝律師
　　　　　　劉緒倫律師
上列被告因毒品危害防制條例等案件，經檢察官提起公訴（96年
度偵字第17652號），本院判決如下：
    主  文
甲○○○ ○○○○ ○○○○共同運輸第三級毒品，處有期徒刑陸年，並於刑
之執行完畢或赦免後，驅逐出境。扣案如附表所示之物均沒收。
    事  實
一、甲○○○ ○○○○ ○○○○（中文譯名陳興盛，下以中文譯名稱之）係
    馬來西亞籍人；緣真實姓名年籍不詳綽號「阿輪」及「JIMM
    Y」之成年男子，欲自海外地區以包裹運送之方式，將毒品
    危害防制條例所規範之第三級毒品，亦屬懲治走私條例所規
    定未經許可不得私運來臺之管制進出口物品即愷他命（Keta
    mine，俗稱K他命）私運輸入臺灣地區，因需要有人前去領
    取該包裹，「阿輪」乃邀陳興盛至臺灣領取夾藏該愷他命之
    包裹，並允諾事成後給付報酬新臺幣25萬元，陳興盛先前因
    商務關係，即曾有來過臺灣之經驗，因此明知愷他命為我國
    毒品危害防制條例所規定之第三級毒品，亦屬經管制進出口
    之物品，不得私運輸入，竟為圖貪取豐厚之報酬而應允之，
    謀議既定後，陳興盛乃與「阿輪」基於共同之犯意聯絡、行
    為分擔，先由陳興盛於民國96年8月14日自馬來西亞搭乘馬
    來西亞航空MH094號班機來臺，並以所有搭配門號000000000
    0號、000000000000號之行動電話2支作為與「阿輪」聯繫取
    貨事宜，待陳興盛在臺安排就緒後，「阿輪」乃將以塑膠分
    裝袋分裝之愷他命，混雜料理包，共計50包，分別混雜藏置
    在料理包裝盒內以掩人耳目，再將該料理包裝盒放置於快遞
    外包裝盒之方式，安排自印度以包裹運送方式，並以位於臺
    北市○○○路○段186號13樓12室之「昇陽貨運公司」為送達
    地點，而利用該不知情之運送公司，自印度將愷他命私運輸
    入境臺灣地區得逞，該包裹運抵「昇陽貨運公司」後，「阿
    輪」即以上開陳興盛之行動電話聯繫，告知包裹已經運抵，
    會有「JIMMY」之人與其聯繫、指示領取包裹事宜，嗣於96
    年8月27日，「JIMMY」傳簡訊至陳興盛之行動電話內，告知
    「昇陽貨運公司」地址及電話，陳興盛乃於當日上午10時10
    分許前去「昇陽貨運公司」領取該包裹，本件因員警已經掌
    握線報，即已對陳興盛前揭使用之行動電話實施通訊監察，
    因此得知陳興盛當天會前往領取包裹，故在陳興盛甫下樓之
    際，旋即為警當場查獲，並扣得放置第三級毒品愷他命之快
    遞外包裝盒1只（其內有料理包裝盒50只，各包裝盒內均有
    放置分裝袋，共計50包，該50包送驗後，經編號為A1至A50
    ，其中編號A1至A35、A44、A48至A50，經檢視均為白色晶體
    ，外觀型態均相似，隨機抽取編號A50鑑定，檢出第三級毒
    品愷他命，純度約99％，故推估編號A1至A35、A44、A48至
    A50內均含有愷他命，此部分含袋重合計8541.21公克，純度
    約99％，總純值淨重約7705.97公克，其餘編號A36至A39、
    A40、A41、A42、A43、A45、A46、A47則均未檢出毒品成分
    ，送驗情形詳如附表所示，公訴意旨認該50包含袋重為104
    52公克均為愷他命，此部分為誤載），及陳興盛所有上揭用
    以聯繫運輸毒品事宜之行動電話2支。
二、案經臺北市政府警察局中山分局報告臺灣臺北地方法院檢察
    署檢察官偵查後起訴。
    理  由
一、本件認定事實所引用之下列卷內所有卷證資料（包含文書證
    據、物證等證據），並無證據證明係公務員違背法定程序所
    取得，被告陳興盛及其選任辯護人於本院審理終結前就卷內
    所有卷證資料之證據能力均表示無意見，且卷內之文書證據
    ，亦無刑事訴訟法第159條之4之顯有不可信之情況與不得作
    為證據之情形，則依刑事訴訟法第159條之5之規定，本件認
    定事實所引用之所有文書證據、物證等證據，均有證據能力
    ，合先敘明。
二、訊據被告就上開「阿輪」之人要以包裹運送方式，私運輸入
    第三級毒品愷他命入境臺灣地區，因「阿輪」應允給付報酬
    ，遂同意受任分擔領取領取包裹行為，乃自馬來西亞搭乘飛
    機來臺，該包裹自印度運抵後，其後依「阿輪」指示，由「
    JIMMY」通知前去領取包裹等事實，業於本院審理時坦承不
    諱，並有被告之入出境資料、上揭與「JIMMY」之人聯繫並
    傳簡訊至被告行動電話內告知「昇陽貨運公司」地址及電話
    之通訊監察譯文，及被告前去貨運公司領取包裹之提單、監
    視器翻拍照片等附卷可稽，並有被告為警查獲時當場扣得之
    上開快遞外包裝1盒、行動電話2支等扣案物可資佐證，而扣
    案之包裝盒經開啟後檢視結果，其內有料理包裝盒50只，包
    裝盒內有放置分裝袋共計50包，含袋重共計10452公克，該
    50包經送驗後，編號為A1至A50，其中編號A1至A35、A44、
    A48至A50，經檢視均為白色晶體，外觀型態均相似，隨機抽
    取編號A50鑑定，檢出第三級毒品愷他命，純度約99％，故
    推估編號A1至A35、A44、A48至A50內均含有愷他命，此部分
    含袋重合計8541.21公克，純度約99％，總純值淨重約7705.
    97公克，其餘編號A36至A39、A40、A41、A42、A43、A45、
    A46、A47則均未檢出毒品成分，亦有扣案物之照片、內政部
    警政署刑事警察局96年8月31日刑鑑字第0960133428號鑑定
    書等（故起訴書犯罪事實認該50包含袋重共計10452公克均
    檢出愷他命，容有誤會）在卷足憑，綜上足徵被告之任意性
    自白確與事實相符。雖被告前曾於偵查中否認有共犯之情，
    辯稱只是受朋友所託前去領取包裹，並不知道裡面放的是毒
    品云云。然查，本件被告為警查獲後移送內勤檢察官訊問時
    即坦承：（誰叫你去領的？）一個叫「阿輪」的男子打電話
    給伊，他說事成給伊25萬…（知道包裹裡面是什麼？）伊大
    概知道是什麼，「阿輪」跟伊說裡面有K他命等語，及其後
    經檢察官聲請羈押，於本院訊問時亦坦承：（對於檢察官認
    為你受阿輪的委託以新臺幣25萬元的代價，代為領取第三級
    毒品包裹，並代為轉交，有無意見？）沒有，（你知不知道
    包裹裡面放什麼東西？）伊知道，（放什麼？）K他命等語
    不諱。參以扣案之愷他命總驗餘淨重高達7705.97公克，其
    數量龐大，市場價值極高，如果未掌握每個環節，並由瞭解
    及信任之人處理，極有可能因此洩漏而被查緝，損失不眥，
    參以被告坦承僅領取包裹完成交付之工作，即可獲取25萬元
    之豐厚利潤，若非有不法情事，實難令人置信，又被告亦坦
    承有提供前揭行動電話與「阿輪」、「JIMMY」等人聯繫使
    用，依其等指示前去領取包裹以完成交付之工作，顯見被告
    對於以寄送包裹方式運輸毒品愷他命入境臺灣之事，確有已
    有所知悉，其竟為貪圖獲取豐厚報酬，應允受託擔任領取包
    裹完成交付工作之分工角色，被告就此自有犯意聯絡，並依
    此而為行為分擔，至為明確，又被告在本件行為之前因商務
    關係，即曾有來過臺灣之經驗，除據其自承在卷外，並有其
    入出境資料可按，而愷他命為我國毒品危害防制條例所規定
    之第三級毒品，亦屬經管制進出口之物品，不得私運輸入等
    情，其當知之甚明，從而被告辯稱其受朋友欺騙代為收受包
    裹云云，顯為飾卸之詞，難以憑信，自以被告原先於內勤檢
    察官訊問時、本院羈押訊問時及本院審理時之自白較合於實
    情。從而本件事證明確，被告上開共同私運輸入毒品愷他命
    之犯罪行為已經證明，應依法論科。
三、查愷他命係毒品危害防制條例第2條第2項第3款規定之第三
    級毒品，並為行政院依懲治走私條例第2條第3項授權訂定之
    管制物品項目及其數額甲類第4項規定之毒品，屬管制進出
    口之物品。次按運輸毒品罪之「運輸」，係本於運輸意思而
    搬運輸送而言，倘其有此意圖者，一有搬運輸送之行為，犯
    罪即已成立，並非以運抵目的地為完成犯罪之要件。即本罪
    之成立係以所運輸之毒品已實施運送為已足，並非以運抵目
    的地為完成犯罪之要件，換言之，區別該罪既遂、未遂之依
    據，應以已否起運離開現場為準，既已起運，構成該罪之輸
    送行為即已完成，不以達到目的地為既遂條件（最高法院95
    年度臺上字第990號判決、93年度臺上字第1472號判決、及
    92年度臺上字第3096號判決要旨參照）。次按運輸毒品罪，
    並不以兩地間毒品直接搬運輸送移轉存置於特定地點為限，
    其以迂迴、輾轉方法，利用不相同之運輸工具、方法，將特
    定之毒品移轉運送至終極目的地者，其各階段之運送行為，
    均不失為「運輸」行為之一種（最高法院92年度臺上字第
    5426號判決意旨參照）。經查，本案毒品愷他命業經「阿輪
    」自印度國交付運送公司運送至我國，業如前述，縱因本件
    被告前取領取時當場被警查獲，而未能完成送交之目的，然
    該毒品既已經起運而離開起運地印度，則屬客觀無疑之事實
    ，是按前所述，被告所參與之共同運輸毒品行為應已完成而
    屬既遂。是核被告上開所為，係犯懲治走私條例第2條第1項
    之私運管制物品進口罪、毒品危害防制條例第4條第3項之運
    輸第三級毒品罪。又共同正犯之意思聯絡，原不以數人間直
    接發生者為限，即有間接之聯絡者，亦包括在內。如甲分別
    邀約乙、丙犯罪，雖乙、丙間彼此並無直接之聯絡，亦無礙
    於其為共同正犯之成立（最高法院96年度臺上字第4128 號
    判決要旨參照）。本件被告雖係受「阿輪」之邀參與，在最
    後階段才依「阿輪」告知，應「JIMMY」指示前去領取包裹
    ，然「阿輪」與「JIMMY」男子就本件私運輸入毒品犯行既
    早有犯意聯絡，按上所述，被告與「阿輪」、「JIMMY」
    等人間，就本件犯行，仍有直接或間接之犯意聯絡及行為分
    擔，皆為共同正犯，是本件起訴犯罪事實認共犯部分僅有「
    JIMMY」之人，尚有未合。又原公訴意旨認被告尚有共同參
    與販賣之行為，然依卷內事證，並無從證明就上揭扣案之第
    三級毒品有何販賣事實，僅足以認定本件有私運輸入之行為
    ，是公訴檢察官就此於本院96年11月9日準備程序時，亦當
    庭減縮此部分起訴事實，並更正所犯起訴法條如前述，併此
    敘明。本件係利用不知情之運送公司自印度馬私運輸入扣案
    毒品愷他命入境我國，係屬間接正犯。本件以單之一私運輸
    入行為，觸犯上開私運管制物品進口罪、運輸第三級毒品罪
    ，為想像競合犯，應依刑法第55條之規定，從一重依運輸第
    三級毒品罪處斷。爰審酌本件運輸第三級毒品愷他命，其總
    純質淨重高達7705.97公克，數量龐大，如流入市面，勢將
    加速毒品之氾濫，對我國社會之安寧及國人之健康，可能產
    生之危害至鉅，所為實屬可議，然參酌本件被告之犯罪動機
    、目的、所分擔之角色，於本院審理時已知坦承犯行、尚有
    悔意等一切情狀，量處如主文所示之刑，以示懲儆。至辯護
    人雖陳稱：請審酌被告犯罪情節、事後已經坦承犯行、己身
    經濟及家庭狀況，依刑法第59條規定減輕其刑云云。然按刑
    法第59條之酌量減輕其刑，必於犯罪之情狀，在客觀上足以
    引起一般同情，認為即予宣告法定最低度刑期猶嫌過重者，
    始有其適用（最高法院51年臺上字第899號判例意旨參照）
    。本件被告參與私運輸入之第三級毒品愷他命數量甚鉅，本
    件幸及時為警查獲，否則如流入臺灣地區，對於社會之毒害
    至深且鉅，其惡性誠屬重大，難認有何可堪憫恕之情狀，被
    告雖於本院審理時坦認犯行，固可認被告犯後態度尚佳，且
    其所犯情節、己身素行、家庭經濟狀況等因素，均僅供本院
    審酌被告法定刑度內從輕量刑之事項而已，本件自不得據為
    援引刑法第59條酌量減輕之理由，併此敘明。又被告為馬來
    西亞人，有其護照影本可按，本件其既已受有期徒刑以上刑
    之宣告，併依刑法第95條規定，諭知被告並應於刑之執行完
    畢或赦免後，予以驅逐出境。末按毒品危害防制條例第18條
    第1項僅規定應沒收銷燬查獲之第一、二級毒品，及沒入銷
    燬查獲之第三、四級毒品，前者屬於刑法上之從刑，後者則
    為行政機關之行政處分，其範圍並未擴及得沒收查獲之第三
    、四級毒品在內，又同條例第19條規定應沒收供犯罪所用之
    物者，由文義而言，顯未包括作為犯罪客體之毒品在內，準
    此，查獲行為人運輸之第三級毒品，尚難依前開毒品危害防
    制條例規定予以沒收銷燬，惟該毒品本身既不失為違禁物，
    故仍得依刑法第38條第1項第1款規定沒收（最高法院95年度
    臺上字第911號判決要旨參照）。查扣案之愷他命，總純值
    淨重約7705. 97公克，既均屬第三級毒品，且因私運輸入該
    毒品即已構成犯罪，則該毒品即屬不受法律保護之違禁物，
    按上所述，應依刑法第38條第1項第1款之規定沒收之（至鑑
    驗用罄之愷他命，既已滅失，自無庸再予以宣告沒收）。至
    於扣案包裝上開愷他命之分裝塑膠袋、其餘之料理包、料理
    包裝盒、快遞之外包裝盒，既為「阿輪」之人托運包裹時所
    用，自可認為共犯所有，且係用於包裹偽裝毒品，有防止毒
    品裸露、逸出、防潮之功用，並便於攜帶、運輸，係供運輸
    毒品所用之物，依責任共同之原則，均應依毒品危害防制條
    例第19條第1項規定，併對被告為宣告諭知。又扣案搭配門
    號0000000000號、000000000000號之行動電話，為被告所有
    供聯繫本件運輸愷他命犯罪所用之物，業據被告於本院審理
    時供明，亦應依同條例第19條第1項前段規定沒收。至上開
    號碼SIM卡，雖亦係被告聯繫本件運輸毒品事宜所用，然係
    屬電話公司所有供客戶使用（最高法院92年度臺上字6836
    號判決意旨參照），並非被告所有之物，而其餘搭配門號
    000000000000號之行動電話、現金新臺幣49萬元，雖屬被告
    所有，然並無積極證據族以證明與本件犯行有關，又本件被
    告既未實際取得約定之報酬，自亦無庸對此為宣告之沒收，
    均附此敘明。
據上論斷，應依刑事訴訟法第299條第1項前段，毒品危害防制條
例第4條第3項、第19條第1項，懲治走私條例第2條第1項、第11
條，刑法第11條前段、第28條、第55條、第95條、第38條第1項
第1款，判決如主文。
本案經檢察官楊冀華到庭執行職務。
中　　華　　民　　國　　96　　年　　12　　月　　12　　日
                  刑事第七庭  審判長法  官  梁耀鑌
                                    法  官  徐淑芬
                                    法　官　許泰誠
上正本證明與原本無異。
如不服本判決，應於判決送達後10日內向本院提出上訴狀 (應抄
附繕本)。
                                    書記官  劉麗英
中　　華　　民　　國　　96　　年　　12　　月　　12　　日
附錄本案論罪科刑法條全文：
毒品危害防制條例第4條製造、運輸、販賣第一級毒品者，處死
刑或無期徒刑；處無期徒刑者，得併科新臺幣1千萬元以下罰金
。
製造、運輸、販賣第二級毒品者，處無期徒刑或7年以上有期徒
刑，得併科新臺幣7百萬元以下罰金。
製造、運輸、販賣第三級毒品者，處5年以上有期徒刑，得併科
新臺幣5百萬元以下罰金。
製造、運輸、販賣第四級毒品者，處3年以上10年以下有期徒刑
，得併科新臺幣3百萬元以下罰金。
製造、運輸、販賣專供製造或施用毒品之器具者，處1年以上7
年以下有期徒刑，得併科新臺幣1百萬元以下罰金。
前五項之未遂犯罰之。
懲治走私條例第2條私運管制物品進口、出口逾公告數額者，處7
年以下有期徒刑，得併科新臺幣3百萬元以下罰金。
前項之未遂犯罰之。
第 1 項所稱管制物品及其數額，由行政院公告之。
附表
┌───┬────────────────────┐
│ 編號 │   應  沒  收  物  品                   │
├───┼────────────────────┤
│1     │扣案之第三級毒品愷他命（送驗編號為A1至  │
│      │A35、A44、A48至A50），驗前含袋重為      │
│      │8541.21公克，包裝塑膠袋總重約757.40公克 │
│      │，取其中編號A50之0.12公克鑑析用罄，檢驗 │
│      │結果純度約99％，純質淨重約7705.97公克。 │
├───┼────────────────────┤
│2     │ 扣案用以包裝上開第三級毒品愷他命之包裝 │
│      │ 袋，送驗編號為A1至A35、A44、A48至A50， │
│      │ 共計39包。                             │
├───┼────────────────────┤
│3     │扣案用以夾藏第三級毒品愷他命之其餘料理包│
│      │（送驗編號為A36至A39、A40、A41、A42、A43│
│      │、A45、A46、A47）共計11包，包裝之料理包 │
│      │裝盒共計50只，其外之快遞外包裝盒1只。   │
├───┼────────────────────┤
│4     │扣案之搭配門號0000000000號之行動電話1支 │
│      │（不包含SIM卡）                         │
├───┼────────────────────┤
│5     │扣案之搭配門號000000000000號之行動電話1 │
│      │支（不包含SIM卡）                       │
└───┴────────────────────┘
